【裁判字號】    89,易,1980
【裁判日期】    900209
【裁判案由】    竊盜
【裁判全文】
臺灣桃園地方法院刑事判決                        八十九年度易字第一九八號
    公  訴  人  臺灣桃園地方法院檢察署檢察官
    被      告  乙○○
右列被告因贓物案件，經檢察官提起公訴（八十九年度偵字第一００九０號），本院
判決如左：
        主  文
乙○○故買贓物，累犯，處有期徒刑伍月，如易科罰金以參佰元折算壹日。
        事  實
一、乙○○曾於民國八十五年間因違反槍砲彈藥刀械管制條例、麻醉藥品管理條例案
    件，經本院於八十六年三月五日分別判處有期徒刑一年二月、五月，並定執行刑
    為有期徒刑一年五月；又於八十六年間因違反麻醉藥品管理條例案件，經本院於
    八十六年七月四日判處有期徒刑六月，於八十六年九月十四日確定，前開二罪經
    先後接續執行，於八十八年三月二十三日執行完畢，猶不知悛悔，又於八十九年
    五月間某日，在桃園縣平鎮市○○路獅子林前，明知自稱「李遠平（或呂遠平）
    」（年籍不詳）之成年男子以新台幣（下同）七千元低於市價之代價售予其車牌
    號碼ＡＶＶ─二０一號、引擎號碼為四ＴＥ─０四０八二０號之重型機車係來路
    不明之贓物（係甲○○所有，於八十九年三月九日上午七時許，在台北縣三重市
    ○○街四十四號前所失竊），竟同意價買，支付現金而受付該輛機車供己使用。
    嗣於八十九年七月五日晚上八時許，騎乘前揭贓車途經桃園縣平鎮市○○路二十
    六號前，為警攔檢而偵悉上情，並扣得上開機車鑰匙一把。
二、案經桃園縣警察局平鎮分局報請台灣桃園地方法院檢察署檢察官偵查起訴。
        理  由
一、訊據被告乙○○固坦承於右揭時地買受前開機車一情不諱，惟矢口否認有右揭贓
    物犯行，辯稱：伊不知該車係贓車，當時伊在中午時剛好碰到「李遠平」，他是
    透過朋友的哥哥認識的，他說有一部舊車要以七千元賣給伊，他要幫伊辦理該車
    之過戶，叫伊影印身分証給他，但伊依約定去朋友家找他，找不到他，只聽說他
    已經被抓去關了云云，惟查，該車牌號碼ＡＶＶ─二０一號機車，係車主甲○○
    所有，於八十九年三月九日上午七時許，在台北縣三重市○○街四十四號前遭不
    詳人士竊取一情，業據被害人甲○○於警訊指陳在卷，且有贓物領據及車輛竊盜
    、車牌失竊資料個別查詢報表─查詢車輛認可資料各一只附卷可稽，而據甲○○
    所陳，該車市價約為一萬元，參酌被告供承該車可以駕駛，沒有損壞乙節，卻僅
    以低於市價之七千元向他人購買，於購買前開機車時亦未要求檢視或拿取該車之
    行車執照等車籍來源証明，況買車迄今已二月餘，竟尚未辦理過戶，又無聯絡「
    李遠平」之方法，顯有違一般買賣常態，應認被告於非一般機車交易之場所，向
    無聯絡方法之陌生人以低於市○○○○○路不明之機車，依常情可認知被告於購
    買該機車，主觀上即有贓物之認識，而仍予以購買使用，被告之前開辯詞，顯係
    畏罪卸責之詞，委無可採。故本件事証明確，被告犯行洵堪認定。
二、核被告之所為，係犯刑法第三百四十九條第二項之故買贓物罪。被告曾於八十五
    年間因違反槍砲彈藥刀械管制條例、麻醉藥品管理條例案件，經本院於八十六年
    三月五日分別判處有期徒刑一年二月、五月，並定執行刑為有期徒刑一年五月；
    又於八十六年間因違反麻醉藥品管理條例案件，經本院於八十六年七月四日判處
    有期徒刑六月，於八十六年九月十四日確定，前開二罪經先後接續執行，於八十
  八年三月二十三日執行完畢，此有台灣高等法院被告全國前案紀錄表在卷可參，
    被告於前案執行完畢後五年內再犯有期徒刑以上刑之本罪，為累犯，應依刑法第
    四十七條之規定加重其刑。爰審酌被告犯罪之動機、目的、手段、購買之價格、
    所生危害及犯罪後之態度等一切情狀，量處如主文所示之刑。按行為後法律有變
    更者，適用裁判時之法律，但裁判前之法律有利於行為人者，適用最有利於行為
    人之法律，刑法第二條第一項定有明文。刑法第四十一條於本件被告犯罪後修正
    ，並於九十年一月十二日生效，茲比較新舊刑法第四十一條，以修正後之刑法第
    四十一條較有利於被告，故依前揭說明，應適用裁判時之法律即修正後之刑法第
    四十一條。本院自應就前揭宣告之刑諭知易科罰金之折算標準，以資懲儆。至於
    扣案之鑰匙一把，據被告所陳係「陳遠平」所交付，難認被告對該物有所有權，
    故無庸為沒收之宣告，附此敘明。
據上論斷，應依刑事訴訟法第二百九十九條第一項前段、刑法第二條第一項前段、第
三百四十九條第二項、第四十七條、第四十一條第一項前段，罰金罰鍰提高標準條例
第一條前段、第二條，判決如主文。
本案經檢察官呂理銘到庭執行職務。
中      華      民      國      九十      年      一      月    三十    日
                                臺灣桃園地方法院刑事第一庭
                                    法  官  林  恆  吉
右正本證明與原本無異。
如不服本判決，應於判決送達後十日內向本院提出上訴狀( 應附繕本 )，上訴於
臺灣高等法院。
                                    書記官  楊  坤  忠
中        華        民        國   九十   年   二   月    九    日
附論罪科刑法條之依據
刑法第三百四十九條
收受贓物者，處三年以下有期徒刑、拘役或五百元以下罰金。
搬運、寄藏、故買贓物或為牙保者，處五年以下有期徒刑、拘役或科或併科一千元以
下罰金。
因贓物變得之財物，以贓物論。


司法院資訊處製作；財團法人民間司法改革基金會備份。
